【裁判字號】    98,上訴,589
【裁判日期】    980415
【裁判案由】    偽造文書等
【裁判全文】
臺灣高等法院刑事判決                 98年度上訴字第589號
上  訴  人
即  被  告  丙○○
選任辯護人  鐘耀盛  律師
上列上訴人因偽造文書等案件，不服臺灣臺北地方法院97年度訴
字第1293號，中華民國97年12月5日第一審判決（起訴案號：臺
灣臺北地方法院檢察署97年度偵字第6243號；併辦案號：臺灣士
林地方法院檢察署97年度偵緝字第342號），提起上訴，本院判
決如下：
    主  文
原判決撤銷。
丙○○共同犯行使偽造私文書罪，處有期徒刑壹年陸月，減為有
期徒刑玖月。扣案之變造甲○○中華民國國民身分證上、變造甲
○○退伍令遺失證明書上、護照號碼000000000號甲○
○中華民國普通護照上所黏貼之「丙○○」照片各壹張及在未扣
案之護照號碼000000000號「甲○○」中華民國普通護
照申請書上偽造之「甲○○」署押枚，均沒收。
    事  實
一、丙○○與真實姓名、年籍均不詳，綽號「阿凱」之成年男子
    ，基於共同變造及行使國民身分證、特種文書、偽造及行使
    偽造私文書之犯意聯絡，丙○○於民國93年3月初某日，在
    不詳地點，將照片交付予「阿凱」後，由「阿凱」將丙○○
    之照片換貼在甲○○換發日期91年4月15日，身分統一編號
    Ｚ000000000號之中華民國國民身分證（下稱甲○○之國民身
    分證），以及台北縣後備指揮部86年10月30日所核發（86)
    芸心字第陸貳號之退伍令遺失證明書上之方式，變造甲
    ○○國民身分證及退伍令遺失證明書各一張後，「阿凱」即
    委由不知情之成年不詳姓名者於93年3月8日冒用甲○○名義
    ，以丙○○之照片及變造之甲○○國民身分證及退伍令遺失
    證明書，持交臺北市○○街101巷9號1樓之萬吉旅行社，利
    用不知情之萬吉旅行社承辦人員陳書敏，以在中華民國普通
    護照申請書上偽造「甲○○」署押三枚，並在其上黏貼丙○
    ○照片之方式，偽造甲○○名義之中華民國普通護照申請書
    後，同日持交不知情之華進旅行社人員（臺北市松山區○○
    ○路一號五樓之六），再由華進旅行社轉託不知情之臺灣中
    國旅行社（臺北市○○○路54號）收件人員李伝仙，於同日
    下午將上開變造之甲○○國民身分證、退伍令遺失證明書、
    偽造之甲○○中華民國普通護照申請書及丙○○照片一併持
    向不知情之臺北市○○路○段2之2號4樓之外交部領事事務局
    公務人員予以行使之，冒用甲○○名義申辦護照，使不知情
    之外交部領事事務局承辦公務員誤認係甲○○本人申請，將
    上開不實事項登載於其職務上所掌之公文書，而於93年3月
    10 日據以核發護照號碼000000000號，姓名「甲○○」之中
    華民國普通護照一本，足以生損害於甲○○及外交部領事事
    務局對護照管理之正確性。「阿凱」取得臺灣中國旅行社人
    員黃德貞於同年月12日前往外交部領事事務局代領貼有丙○
    ○照片之甲○○護照後，併同變造之甲○○身分證及退伍令
    遺失證明書交付丙○○。丙○○隨即基於行使使公務員登載
    不實文書及使公務員登載不實之概括犯意，先後於如附表所
    示時間，冒用甲○○名義入出境，於入出境辦理通關手續時
    ，將甲○○名義之中華民國普通護照持向不知情之內政部警
    政署出入境管理局承辦證照查驗之公務員查驗予以行使之，
    使不知情之內政部警政署出入境管理局承辦公務員，先後將
    甲○○於如附表所示時間入出境之不實資料輸入內政部警政
    署入出境管理局之電腦資料庫內，而登載於職務上所掌之公
    文書，完成證照查驗程序，並於甲○○名義之中華民國普通
    護照上蓋印入出境查驗章，足以生損害於甲○○、內政部警
    政署入出境管理局對於入出境管理及外交部領事事務局對於
    護照管理之正確性。嗣於93年7月15日下午3時許，丙○○因
    另涉有違反毒品危害防制條例罪嫌，經臺北市政府警察局中
    山分局員警在其臺北市○○區○○路310號5樓租處內搜索查
    獲上開變造之甲○○國民身分證、退伍令遺失證明書及甲○
    ○名義之中華民國普通護照各一份，始查獲上情。
二、案經臺北縣政府警察局新店分局報請臺灣臺北地方法院檢察
    署檢察官偵查起訴及臺北市政府警察局中山分局報請臺灣士
    林地方法院檢察署檢察官偵查後移送原審法院併案審理。
    理    由
壹、證據能力：
    按被告以外之人（包括證人、鑑定人、告訴人、被害人及共
    同被告等）於審判外之陳述雖不符刑事訴訟法第159條之1至
    之4等4條之規定，而經當事人於審判程序同意作為證據，法
    院審酌該言詞陳述或書面陳述作成時之情況，認為適當者，
    亦得為證據；當事人、代理人或辯護人於法院調查證據時，
    知有刑事訴訟法第159條第1項不得為證據之情形，而未於言
    詞辯論終結前聲明異議者，視為有前項之同意，同法第159
    條之5定有明文。立法意旨在於傳聞證據未經當事人之反對
    詰問予以核實，原則上先予排除。惟若當事人已放棄反對詰
    問權，於審判程序中表明同意該等傳聞證據可作為證據；或
    於言詞辯論終結前未聲明異議，基於尊重當事人對傳聞證據
    之處分權，及證據資料愈豐富，愈有助於真實發見之理念，
    且強化言詞辯論主義，使訴訟程序得以順暢進行，上開傳聞
    證據亦均具有證據能力。本件判決下引證人甲○○、陳書敏
    、李伝仙審判外之證詞及其他文書證據，被告及其辯護人於
    本院均表示同意作為證據（見本院卷第30頁背面至第31頁)
    ，復至言詞辯論終結時均未提出異議，依上開規定，自有證
    據能力。
貳、實體部分
一、訊據上訴人即被告丙○○固坦承持有前開甲○○之國民身分
    證、退伍令遺失證明書及貼有其照片之甲○○護照，並於如
    附表所示時間持甲○○名義之護照入出境之事實不諱，然矢
    口否認有變造文書及使公務員登載不實犯行，辯稱：扣案變
    造之甲○○國民身分證、退伍令遺失證明書及甲○○名義之
    護照各一份，均「阿凱」自泰國寄回臺灣給伊，不知該護照
    係外交部領事事務局所核發之護照云云。
二、被告持有變造甲○○國民身分證、退伍令遺失證明書一節，
    為被告自白在案，復經證人甲○○證述：國民身分證及退伍
    令遺失證明書係其於92年間在臺北縣永和市遺失等語屬實 (
    見偵緝417號卷第8頁、第9頁），又扣案之甲○○國民身分
    證經鑑定結果，該身分證上紙張及照片上鋼印處與膠膜不密
    合，且照片四周有破壞及膠水黏貼之痕跡，判有變造之虞；
    又退伍令遺失證明書，除照片外，亦係由台北縣後備指揮部
    所製發，有內政部警政署刑事警察局94年10月31日刑鑑字第
    0940142945號鑑定書暨鑑定說明資料、台北縣後備指揮部98
    年3月6日後北縣動字第098000 2057號函各一份在卷可稽（
    見偵緝卷第29頁至第32頁、本院卷第35頁），是被告前開自
    白與事實相符，自堪採信，則扣案之甲○○國民身分證、退
    伍令遺失證明書，均係以在換貼被告照片之方式變造已堪認
    定。次查，扣案甲○○名義之中華民國普通護照經送鑑定結
    果，其上螢光纖維絲、顯微印刷字跡及印刷圖樣均與樣本相
    符，判細微真實一節，有前開內政部警政署刑事警察局94年
    10月31日刑鑑字第0940142945號鑑定書暨鑑定書說明資料可
    憑，足見扣案甲○○之護照並非變造之文件。而該貼有被告
    照片之甲○○名義護照，係由不知情之萬吉旅行社代辦，由
    該時受僱於萬吉旅行社之承辦人員即證人陳書敏代理並在護
    照申請書上簽寫「甲○○」署押、基本資料及黏貼被告照片
    後，連同扣案甲○○國民身分證及退伍令遺失證明書等資料
    ，轉交華進旅行社辦理，嗣由華進旅行社轉託臺灣中國旅行
    社收件人員即證人李伝仙將上開文件資料及被告照片，一併
    持向外交部領事事務局公務人員行使申辦，經不知情之外交
    部領事事務局承辦公務員據以核發該本普通護照等情，亦經
    證人陳書敏、李伝仙於警詢時證述屬實（見偵6116號卷第9
    頁至第16頁），並經證人甲○○證述前開護照非伊所申請等
    語屬實 (見核退450號卷第14頁背面、原審卷第39頁背面)，
    復有前開護照之申請書一份附卷可按（見偵6116號卷第56頁
    、第57頁），足見前開護照，係經人以被告照片及前開變造
    甲○○之證件申核發應堪認定。
三、次查扣案貼有被告照片之甲○○名義之前開護照，係於93年
    3月8日送件申辦，經外交部領事事務局承辦公務員於93年3
    月10日核發，並經臺灣中國旅行社人員即案外人黃德貞於93
    年3 月12日代領之事實，有上開甲○○名義之普通護照申請
    書1份在卷足憑（見偵字第6116號卷第56頁、第57頁），然
    依證人陳書敏、李云仙所證均未明確指證係被告或係綽號「
    阿凱」之人交付證件代辦，參諸被告自承護照係「阿凱」交
    付，是足堪認定本件應係「阿凱」變造前開身分證及退伍令
    遺失證明書後，委由不知情之不詳姓名者交付旅行社代辦。
    又被告辯稱前開身分證、退伍令遺失證明書及護照均是「阿
    凱」自泰國寄回云云。惟查，被告在取得甲○○名義之中華
    民國普通護照後，確於如附表所示時間，持甲○○名義之前
    開護照入出境，已據被告坦承不諱 (見本院卷第58頁背面)
    ，復有入出境資料一份在卷可徵（見偵字16063號卷第37頁
    ）。查以扣案甲○○之前開護照係黃德貞於93年3月12日至
    外交部領事事務局代領 (見偵6116號第56頁)，與被告於附
    表編號一所示首次出境時間即93年3月25日僅隔13日，就時
    間上，該護照得否自領事事務局領取後，自臺灣地區送至泰
    國再由泰國轉寄回台灣予被告，再由被告持之據以辦理出境
    手續已有可疑。再縱本件護照果係由「阿凱」自泰國寄回，
    然被告亦自承伊有交付個人照片予「阿凱」等語（見本院卷
    第59 頁)，被告交付照片予「阿凱」既係為變造前開身分證
    及退伍令遺失證明書及取得護照，被告自與「阿凱」有變造
    及行使國民身分證、特種文書、偽造及行使偽造私文書之犯
    意聯絡。再以前開護照既係在我國外交部領事事務局辦理，
    是被告共犯行使偽造私文書及特種文件之犯罪地點既係在國
    內，對於被告之罪責即無影響。
四、綜此，被告與「阿凱」共同變造前開甲○○國民身分證、退
    伍令遺失證明書，並委由不知情之人轉請不知情之陳書敏偽
    造甲○○之署押在中華民國普通護照申請書上，向領事事務
    局申請貼有被告照片之甲○○普通護照之行為並持之入出境
    ，均足以生損害於甲○○、內政部警政署入出境管理局對於
    入出境管理及外交部領事事務局對於護照管理之正確性，即
    堪認定。此外，復有變造之甲○○國民身分證、退伍令遺失
    證明書及甲○○名義中華民國普通護照各一份扣案可資佐證
    。本件事證明確，被告上開犯行洵堪認定。
五、被告於行為後，於94年2月2日修正公布之刑法，業於95年7
    月1日施行。按行為後法律有變更者，適用行為時之法律，
    但行為後之法律有利於行為人者，適用最有利於行為人之法
    律，修正後刑法第2條第1項定有明文，此規定係規範為後法
    律變更所生新舊法律比較適用之準據法，是刑法第2條本身
    雖經修正，但刑法第2條既屬適用法律之準據法，本身尚無
    比較新舊法之問題，應一律適用裁判時之現行刑法第2條規
    定以決定適用之刑罰法律。又比較時應就罪刑有關之共犯、
    未遂犯、想像競合犯、牽連犯、連續犯、結合犯，以及累犯
    加重、自首減輕暨其他法定加減原因（如身分加減）與加減
    例等一切情形，綜其全部罪刑之結果而為比較（最高法院95
    年5月23日95年度第8次刑庭會議決議參照）。
  (一)、刑法第216條、第212條之行使變造特種文書罪，法定刑分
      別為3年以下有期徒刑、拘役或3百元以下罰金；刑法第21
      6條、第214條之行使使公務員登載不實文書罪，法定刑分
      別為3年以下有期徒刑、拘役或5百元以下罰金。而依增訂
      之刑法施行法第1條之1規定：「中華民國94年1月7日刑法
      修正施行後，刑法分則編所定罰金之貨幣單位為新臺幣。
      94年1月7日刑法修正時，刑法分則編未修正之條文定有罰
      金者，自94年1月7日刑法修正施行後，就其所定數額提高
      為30倍。但72年6月26日至94年1月7日新增或修正之條文
      ，就其所定數額提高為3倍」，比較修正之刑法施行法第1
      條之1第2項，與罰金罰鍰提高標準條例第1條，因罰金最
      高額度相同，並無輕重之分，故非刑罰法令之變更，無刑
      法第2條第1項比較新舊法之適用，應逕適用裁判時之刑法
      施行法第1條之1（最高法院95年度第21次刑事庭會議決議
      參照）。又關於罰金刑部分，刑法第33條第5款已修正，
      自有修正前後刑法第33條第5款比較適用之問題。修正後
      之刑法第33條第5款已將罰金刑之最低額由銀元1元即新台
      幣3元，提高為新台幣1千元，比較新、舊法結果，就被告
      偽造文書等罪，仍應依刑法第2條第1項前段，適用修正前
      之刑法第33條第5款規定。
  (二)、刑法第55條後段有關牽連犯之規定業已刪除，是於新法修
      正施行後，被告上開犯行即須分論併罰。惟依修正前刑法
      ，被告所犯上開犯行間，具有牽連犯之裁判上一罪關係，
      而應從一重之罪處斷。是比較新舊法之結果，應適用較有
      利於被告等之行為時法律即修正前刑法第55條後段規定對
      於被告較為有利。
  (三)、修正前刑法第56條規定：「連續數行為而犯同一之罪名者
      ，以一罪論。但得加重其刑至2分之1。」，惟修正後刑法
      則已刪除此規定，是刑法修正後，行為人之數行為犯同一
      罪名，即須分論併罰。此刪除雖非犯罪構成要件之變更，
      但顯已影響行為人刑罰之法律效果，自屬法律有變更。比
      較修正前後之規定，應以被告行為時即修正前刑法連續犯
      之規定，較有利於被告。
  (四)、綜上法律修正前、後之比較，揆諸前揭說明及修正後刑法
      第2條第1項之「從舊從輕」原則，適用修正前之相關刑罰
      法律，對被告較為有利，自應適用修正前刑法相關規定。
六、核被告所為，係犯刑法第216條、第210條之行使偽造私文書
    罪（行使偽造甲○○名義之中華民國普通護照申請書）、刑
    法第216條、第212條之行使變造特種文書罪（行使變造甲○
    ○之國民身分證、退伍令遺失證明書）、刑法第216條、第
    214條之行使使公務員登載不實文書罪（行使甲○○名義之
    中華民國普通護照入出境）、刑法第214條使公務員登載不
    實罪（入出境時使公務員登載不實於入出境記錄）及護照條
    例第23條第2項、第1項之行使變造國民身分證以供申請護照
    罪。被告與「阿凱」之人，就變造甲○○之國民身分證及退
    伍令遺失證明書及利用不知情第三人偽造私文書，代為申請
    辦理護照使公務員登載不實之行為，有犯意之聯絡及行為分
    擔，應依刑法第28條論以共同正犯。其變造及行使變造甲○
    ○國民身分證之行為，為護照條例第23條第2項、第1項罪之
    部分行為；其變造特種文書之低度行為，應為行使特種文書
    之高度行為所吸收；其利用不知情之旅行社人員在甲○○名
    義之中華民國普通護照申請書上偽造「甲○○」署押之低度
    行為，應為偽造私文書之高度行為所吸收，而其偽造私文書
    之低度行為，應為行使偽造私文書之高度行為所吸收；其使
    公務員核發登載不實之甲○○名義中華民國普通護照後持以
    行使，其使公務員登載不實之低度行為，應為行使使公務員
    登載不實文書之高度行為所吸收，均不另論罪。其上開行使
    偽造私文書、行使變造特種文書及行使變造國民身分證以供
    申請護照等犯行間，係以一行為觸犯數罪名侵害數法益之想
    像競合犯，應依刑法第55條想像競合犯之規定，從一重之行
    使偽造私文書罪處斷。其與「阿凱」共同委由不知情之第三
    人轉而利用旅行社承辦人員為其代為偽造私文書申辦護照部
    分，為間接正犯。於如附表所示時間，先後多次持甲○○名
    義之中華民國普通護照入出境之行使使公務員登載不實文書
    及使公務員登載不實之犯行間，均時間緊接，方法相同，犯
    罪構成要件相同，均係分別基於概括犯意反覆為之，均依修
    正前刑法第56條連續犯之規定，以一罪論，並加重其刑。被
    告所犯上開數罪間，均有方法結果之牽連關係，應依修正前
    刑法第55條牽連犯之規定，從一重之行使偽造私文書罪處斷
    。起訴書就被上開行使變造之甲○○退伍令遺失證明書部分
    ，雖漏引刑法第216條、第212條之行使變造特種文書罪，然
    因被告此部分之犯行，業據檢察官載明在起訴書犯罪事實中
    ，本院自得予以審理。被告另辯稱本件前開偽造之特種文書
    係警察在查獲毒品案件時，主動向警察自首云云，惟證人即
    警員乙○○證述：伊在查獲毒品案件時，有看到前開文件，
    發現怪怪的，就問被告證件哪裏來的，被告坦承證件是偽造
    ... 是我們發現被告持有假證件，被告才承認... 被告沒有
    主動自首等語 (見本院卷第54頁背面至第55頁背面)，可知
    本件被告係對於警察已發覺之有可疑之證件後，始主動陳述
    自己之犯罪事實，此與自首須係對於未發覺之罪投案而受裁
    判為要件不符 (最高法院26年上字第484號判例參照)。況被
    告亦僅坦承持有前開文書，對於變造及使公務員登載不實之
    事實並未承認，則被告既未對犯罪事實之全部表示為接受裁
    判之意，其辯稱自首一節即非可採，附此敘明。又公訴意旨
    另指被告自「阿凱」處取得變造之前開身分證及退伍令遺失
    證明書另犯收受贓物罪云云，惟查被告交付照片予「阿凱」
    據以變造甲○○之身分證及退伍令遺失證明書，就此部分與
    「阿凱」係屬共同正犯已如前述，而本件並無積極證據證明
    「阿凱」持有甲○○遺失之身分證及退伍令遺失證明書該當
    於收受贓物犯行，自難論以被告與「阿凱」共犯收受贓物犯
    行，公訴人指訴被告另犯刑法第349條第1項收受贓物罪尚有
    誤會。惟此部分公訴人指與上述有罪部分，具有裁判上一罪
    關係，爰不另為無罪之諭知，亦併此敘明。
七、原審為被告論罪科刑，固非無見，惟本件係由被告與「阿凱
    」共同變造前開特種文書、行使私文書據利用第三人申請辦
    理護照已如前述，原審誤前開特種文書係「阿凱」單獨變造
    而由被告收受，並認定被告係收受贓物；又誤認前開護照係
    由被告親自委任第三人辦理，顯有未洽。況原判決於事實欄
    中認定被告有收受來路不明贓物之行為，然於論罪時，就此
    部分亦漏未論述，難認無事實與理由矛盾之處。被告上訴否
    認有偽造文書犯行及主張自首，固均不可取已如前述。惟原
    判決既有前揭瑕疵，自應由本院予以撤銷改判。爰審酌被告
    犯罪之動機、目的、手段、於如附表所示時間先後多次冒用
    甲○○名義入出境，對於國境管制所生危害及犯後飾詞否認
    委託旅行社代辦甲○○名義之中華民國普通護照及收受扣案
    變造之甲○○國民身分證件及退伍令遺失證明書之贓物等犯
    行之犯罪後態度等一切情狀，量處如主文所示之刑。又被告
    之犯罪時間在96年4月24日之前，且非中華民國96年罪犯減
    刑條例第3條所定不予減刑之罪，合於減刑規定，爰依該條
    例第2條第1項第3款、第7條之規定，減其宣告刑1/2。至在
    扣案之變造甲○○國民身分證上、退伍令遺失證明書上、護
    照號碼000000000號甲○○名義中華民國普通護照上及未扣
    案之甲○○名義中華民國普通護照申請書上，所黏貼之「丙
    ○○」照片各一張，均係被告所有，供本件犯罪所用之物，
    均應依刑法第38條第1項第2款規定，併予宣告沒收。又在未
    扣案之甲○○名義中華民國普通護照申請書上偽造之「甲○
    ○」署押三枚，均應依刑法第219條規定，諭知沒收。
據上論斷，應依刑事訴訟法第369條、第364條、第299條第1項前
段，護照條例第23條第2項、第1項，刑法第2條第1項、第11條前
段、第216條、第210條、第212條、第214條、第219條第1項、第
28條、第38條第1項第2款、第219條，修正前刑法第56條、第55
條後段，中華民國96年罪犯減刑條例第2條、第7條，判決如主文
。
本案經檢察官王清杰到庭執行職務。
中    華    民    國    98    年    4     月    15    日
                  刑事第二十二庭審判長法  官  何菁莪
                                      法  官  李麗珠
                                      法  官  洪于智
以上正本證明與原本無異。
如不服本判決，應於收受送達後10日內向本院提出上訴書狀，其
未敘述上訴之理由者並得於提起上訴後10日內向本院補提理由書
（均須按他造當事人之人數附繕本）「切勿逕送上級法院」。
                                      書記官  強梅芳
中    華    民    國    98    年    4     月    16    日
附錄：本案論罪科刑法條全文
中華民國刑法第216條
（行使偽造變造或登載不實之文書罪）
行使第 210 條至第 215 條之文書者，依偽造、變造文書或登載
不實項或使登載不實事項之規定處斷。
中華民國刑法第212條
（偽造變造特種文書罪）
偽造、變造護照、旅券、免許證、特許證及關於品行、能力服務
或其他相類之證書、介紹書，足以生損害於公眾或他人者，處1
年以下有期徒刑、拘役或3百元以下罰金。
中華民國刑法第214條
（使公務員登載不實罪）
明知為不實之事項，而使公務員登載於職務上所掌之公文書，足
以生損害於公眾或他人者，處3年以下有期徒刑、拘役或5百元以
下罰金。
中華民國刑法第210條
（偽造變造私文書罪）
偽造、變造私文書，足以生損害於公眾或他人者，處 5 年以下有
期徒刑。
護照條例第23條
偽造、變造國民身分證以供申請護照，足以生損害於公眾或他人
者，處 5 年以下有期徒刑、拘役或科或併科新臺幣 50 萬元以
下之罰金。
行使前項文書者，亦同。
將國民身分證交付他人或謊報遺失，以供冒名申請護照者，處
5年以下有期徒刑、拘役或科或併科新臺幣10萬元以下之罰金。
前項冒用名義者，亦同。
受託申請護照，明知第 1 項至第 4 項事實或偽造、變造或冒用
之照片，仍代申請者，處5年以下有期徒刑、拘役或科或併科新
臺幣10萬元以下之罰金。
【附表】
   ┌──┬──────┬──────┬──────────────────┐
   │編號│出 境 時 間 │入 境 時 間 │入      出      境       地       點│
   ├──┼──────┼──────┼──────────────────┤
   │ 一 │93年3月25日 │93年3月30日 │內政部警政署入出境管理局金門服務站  │
   │    │            │            │                                    │
   ├──┼──────┼──────┼──────────────────┤
   │ 二 │93年4月8日  │93年4月13日 │內政部警政署入出境管理局金門服務站  │
   │    │            │            │                                    │
   ├──┼──────┼──────┼──────────────────┤
   │ 三 │93年4月16日 │93年4月20日 │內政部警政署入出境管理局金門服務站  │
   │    │            │            │                                    │
   ├──┼──────┼──────┼──────────────────┤
   │ 四 │93年5月5日  │93年5月12日 │內政部警政署入出境管理局金門服務站  │
   │    │            │            │                                    │
   ├──┼──────┼──────┼──────────────────┤
   │ 五 │93年5月23日 │93年5月25日 │內政部警政署入出境管理局金門服務站  │
   │    │            │            │                                    │
   └──┴──────┴──────┴──────────────────┘


司法院資訊處製作；財團法人民間司法改革基金會備份。
